臺灣高等法院臺中分院刑事判決　　 95年度上更(一)字第122號
上　訴　人　臺灣台中地方法院檢察署檢察官
上　訴　人
即　被　告　甲○○
　　　　　　　　　　之2
選任辯護人　張淑琪律師
被　　　告　丁○○
上列上訴人等因被告偽造文書等案件，不服臺灣臺中地方法院九
十年度訴字第二○二二號中華民國九十一年十二月十七日第一審
判決（起訴案號：臺灣臺中地方法院檢察署八十八年度偵字第二
○一二○號、八十八年度偵字第二四三七二號、八十九年度偵字
第六一七號），提起上訴，本院判決如下：
    主  文
原判決關於甲○○、丁○○部分，均撤銷。
甲○○、丁○○連續幫助行使偽造私文書，足以生損害於他人，
各處有期徒刑月，如易科罰金，均以銀元佰元即新台幣玖佰
元折算壹日。
    事  實
一、甲○○於民國（下同）八十八年之下列期間，係台中市「中
    友百貨股份有限公司」（以下簡稱為中友百貨公司）營業二
    課之收銀員，丁○○則係該公司營業課之離職人員。緣有某
    姓名年籍不詳之成年男子曾於民國（下同）八十八年初，與
    鄒育心（業據原審法院判處有期徒刑三月確定）達成協議，
    如鄒育心將他人之信用卡資料（含卡號、內碼及有效期間）
    提供給該不詳姓名之成年男子做為偽造信用卡之用，該不詳
    姓名之成年男子即願支付給鄒育心一定之報酬；鄒育心因知
    丁○○曾在中友百貨公司營業課及總務課任職，遂將此情告
    知丁○○，並向丁○○允諾，如丁○○能提供顧客之信用卡
    資料，將可與其朋分報酬。丁○○明知該不詳姓名之成年男
    子支付費用取得信用卡資料（含卡號、內碼、及有效日期）
    之目的，係要偽造信用卡，後再意圖為自己不法之所有，持
    以冒名向店家刷卡，而以行使偽造私文書之犯罪手段向他人
    詐取財物（因信用卡磁條內僅有依據ＶＩＳＡ國際組織所規
    定之內碼數字代表，並無中文碼可輸入於卡片磁條中；又一
    般刷卡時，刷卡機只檢查內碼與卡號是否相同之後，即可連
    線至發卡銀行電腦中心檢查額度是否已滿，特約商店是否有
    控管等，並不會檢查持卡人之姓名是否相符；故偽卡集團只
    須取得信用卡之卡號、內碼及有效日期，即可製成偽卡，並
    於信用卡卡片背面隨意簽名，即可持向店家刷卡使用），竟
    仍基於幫助該不知姓名之成年男子行使偽造私文書以詐欺取
    財之概括犯意，於八十八年四、五月間，向鄒育心收受一台
    由「風尚精品服飾店」（負責人為周芳百，址設臺中市○○
    ○○街二八０號一樓）申請之電子刷卡端末機（下稱刷卡機
    ），並由鄒育心告知如何利用刷卡機讀取信用卡資料（含卡
    號、內碼、及有效日期）之操作方法（但本案並無確實之證
    據足以證明丁○○有利用此台刷卡機竊取他人之信用卡資料
    ）。其後，由於丁○○曾在中友百貨公司任職並擔任過甲○
    ○之業務主管，知悉甲○○尚在中友百貨公司擔任收銀員，
    可在顧客刷卡之後，利用鄒育心所告知之方法，在刷卡機鍵
    盤輸入三組號碼以顯示信用卡卡號、內碼、有效日期，後再
    逐一抄錄，以取得他人之信用卡資料（含卡號、內碼、有效
    日期），其乃於八十八年七月下旬某日，允以支付每筆客戶
    信用卡資料新台幣（下同）一百元至二百元不等之代價（普
    通卡為一百元，金卡為二百元），指示甲○○以上開手法抄
    錄前來刷卡消費之客戶之信用卡資料（含卡號、內碼及有效
    期間），且於翌日交付其所抄錄之資料給丁○○。甲○○亦
    明知丁○○取得該等信用卡資料之目的，竟亦基於幫助行使
    偽造私文書以詐欺取財之概括犯意，利用職務之便，先後於
    八十八年七月三十日、及同年八月八日，在台中市○○路中
    友百貨公司，以上開手法，先後將六十筆在其收銀機刷卡消
    費之顧客（含如附表一所示之已知被害人）之信用卡資料（
    含卡號、內碼、有效日期）抄錄於紙上（七月三十日抄錄二
    十筆，八月八日抄錄四十筆），後再分別於八十八年七月三
    十一日、及同年八月九日，將其所抄錄之上開六十筆信用卡
    資料交給丁○○，以此方法取得前來刷卡消費之顧客所儲存
    於信用卡上之電磁紀錄（含信用卡卡號、內碼、及有效日期
    ）共計六十筆。
二、丁○○在先後取得甲○○所交付之上開信用卡資料後，亦分
    別將各該信用卡資料轉交給鄒育心，隨後鄒育心復將各該信
    用卡資料轉交給上開不詳姓名之成年男子，供該不詳姓名之
    成年男子偽造信用卡之用。其後上開不詳姓名之成年男子果
    藉以偽造附表一所示之信用卡，並交由同夥在所偽造之信用
    卡背面偽簽姓名，後並冒名持向店家刷卡使用而向店家詐取
    財物，足以生損害於附表一所示信用卡卡號所有人及財團法
    人聯合信用卡中心、及發卡銀行、以及被冒用姓名之人。嗣
    經其中之被害人吳國隆發現所有之信用卡遭盜刷，向發卡之
    匯豐商業銀行股份有限公司臺中分行反映，經該銀行發現甲
    ○○在中友百貨公司使用之二○四號刷卡機有異，乃報警處
    理，始循線查悉上情，並扣得被告鄒育心所有之刷卡機一臺
    。
三、案經臺中市警察局第二分局報請及由匯通商業銀行股份有限
    公司、臺中商業銀行股份有限公司訴由臺灣臺中地方法院檢
    察署檢察官偵查起訴。
    理  由
一、本案上訴人即被告甲○○（以下簡稱為被告甲○○）雖坦承
    伊確有於八十八年七月三十日、及同年八月八日，在當時伊
    所任職之台中市中友百貨公司，利用被告丁○○所告知之方
    法，持筆將前來刷卡消費之顧客之信用卡資料（含卡號、內
    碼、有效日期）抄錄於紙上，再分別於八十八年七月三十一
    日、八月九日將伊所抄錄之上開信用卡資料交給被告丁○○
    ，但被告甲○○矢口否認伊有幫助行使偽造私文書及幫助詐
    欺取財之犯罪情事，並辯稱：本案案發時，伊僅十九歲，為
    台中商專與中友百貨公司建教合作之建教生，伊到中友百貨
    公司營業課講習時，丁○○為伊之單位主管，同時為指導老
    師，其後丁○○向伊告稱其在上海銀行兼差，銀行需要客戶
    資料以爭取業績，伊基於對師長之尊敬及對主管之信任，且
    因伊當時任職之台中市中友百貨公司平日如因舉辦活動需要
    寄發廣告，可填寫「顧客名條列印申請單」申請使用信用卡
    客戶資料，伊在主觀上亦認為抄錄之信用卡資料，係毫無意
    義之數字組合，抄錄及交付上開資料給公司同事並無不法，
    伊才同意抄錄，並將抄錄之信用卡資料交給丁○○，伊並無
    幫助犯罪之認知，應不為罪等語。另外，本案被告丁○○雖
    亦坦承伊確有於上開時間，請求被告甲○○在其任職之台中
    市中友百貨公司，將前來刷卡消費之顧客之信用卡資料（含
    卡號、內碼、有效日期）抄錄於紙上，再轉交給伊，且坦承
    伊在上開日期收受甲○○所交付之信用卡資料之後，亦有轉
    交給鄒育心之情事，但被告丁○○亦矢口否認伊有任何犯罪
    情事，並辯稱：伊與被告甲○○之間，並無抄錄、交付信用
    卡資料即允付金錢報酬之約定，且嗣後伊將信用卡資料轉交
    給鄒育心，亦不知上開信用卡資料會被用來偽造信用卡進而
    刷卡詐取財物，鄒育心係向伊告稱上開資料是要給銀行開發
    客戶之用，伊只負責提供資料，並無幫助犯罪之故意，亦應
    不為罪等情。
二、然查：本案共同被告鄒育心於八十八年九月十五日警訊時，
    已供稱：「他（指丁○○）是我以前做陶磁生意的下游小販
    ，有生意往來認識的，相識有四至五年許」、「是我叫丁○
    ○去盜取客戶資料的」、「是我教他（如何取得客戶資料的
    的），並給他三組號碼，分別是○○四一、○○四二、○○
    七一號碼，這三處號碼作用，分別是○○四一可取得信用卡
    內的磁條號碼，○○四二可取得信用卡的可用期限，○○七
    一可取得信用卡號。當時並交給他壹組刷卡機，當場操作給
    他看，並從該刷卡機內存留最後一個客戶的資料，試給他看
    ，按那三組號碼○○四一、○○四二、○○七一就會顯示我
    們的機密資料」、「我知道丁○○曾於中友百貨公司營業課
    及總務課做過事上班，可能取得客戶資料較方便，所以選他
    」、「我向丁○○說以後你提供資料給我，我分到錢後會與
    你平分」、「是由一位叫洪榮華告訴我三組號碼，即交給我
    那台刷卡機」、「洪榮華以前是在賣我的陶磁器認識的」、
    「他於八十八年四月初去我潭子鄉○○路三二巷二二號公司
    交給我的」、「因為他欠我貨款及跳我票，並說拿這刷卡機
    運用這三組號碼盜取客戶資料，他就可拿錢給我」、「（丁
    ○○共給我）將近有六十餘筆客戶資料，大概是八十八年八
    月中旬，正確時間不復記憶」、「他告訴我說，他要拿去草
    屯鎮製卡，然後去台北、高雄、台中四處找商家配合」等語
    （二○一二○號偵卷十七至十九頁）；復於檢察官訊問時，
    先後供稱：「我原來在菜市場賣陶磁器，在逃的洪榮華是我
    客戶．．．．．．，他告訴我有辦法可以賺錢，他叫我去收
    集別人的信用卡，當時是發生在四、五個月前之事，因我無
    法收集，直到遇到丁○○，他以前在中友百貨公司做過事，
    我對丁○○說如果可以收到別人的信用卡就可賺到錢，丁○
    ○才找甲○○去收集到六十份的信用卡的資料，丁○○就交
    給我，我再轉交洪榮華，由洪榮華根據信用卡的資料去製作
    偽造的信用卡，他再找別人去盜刷，．．．．．．洪榮華當
    時對我說，如果他賺到錢，就會分給我，我也是這樣對丁○
    ○說，但事實上洪榮華迄今也未給我錢」等情（見二○一二
    ○號偵卷五五、五六頁）。依據本案共同被告鄒育心之上開
    警、偵訊供述，就其供述洪榮華涉案部分，雖經本院前審判
    決洪榮華無罪，復因檢察官並未就此部分提起上訴而確定，
    致本院本案亦無從認定洪榮華係指示共同被告鄒育心為上開
    犯行之人；但依據鄒育心之上開警、偵訊供述，確有某姓名
    年籍不詳之成年男子曾於八十八年初，與鄒育心達成協議，
    要鄒育心將他人之信用卡資料（含卡號、內碼及有效期間）
    提供給該不詳姓名之成年男子做為偽造信用卡冒刷之用，該
    不詳姓名之成年男子並同意對鄒育心支付一定之報酬，其後
    鄒育心即將此情告知被告丁○○，並向被告丁○○允諾，如
    被告丁○○能夠提供客戶之信用卡資料，將可朋分報酬，而
    被告丁○○亦表同意，故鄒育心即交付刷卡機一台給被告丁
    ○○，並告知被告丁○○如何利用刷卡機讀取信用卡資料（
    含卡號、內碼、及有效日期）之操作方法，嗣後被告丁○○
    亦確有將被告甲○○所抄錄之六十筆信用卡資料轉交給鄒育
    心，鄒育心亦確將上開信用卡資料轉交該不詳姓名之成年男
    子製造偽卡，其供詞之語義甚為明確。其後鄒育心在偵、審
    中，雖曾辯稱：「我真不知他們是要做違法的事」（二○一
    二○號偵卷第一一一頁）、「洪榮華跟我說銀行為了開發客
    戶」云云（原審卷第二七頁），但依據鄒育心及洪榮華之歷
    次供述，洪榮華並未在銀行任職，且謂銀行會盜用信用卡之
    卡號、內碼、及有效日期，去開發客戶，此亦未曾聽聞，鄒
    育心其後在偵、審所為之上開辯解，有違情理，顯係卸責之
    詞，不足採信。
三、次查，本案案發之後，被告丁○○於八十八年九月十四日警
    訊時，係供稱：「我是在八十八年七月卅一日及八月九日去
    中友百貨向營業二課收銀員甲○○拿取客戶資料，七月卅一
    日拿二十筆、八月九日拿四十筆，共計六十筆資料」、「我
    當時是騙她說我在上海銀行兼差，銀行需要客戶資料，用來
    寄宣傳單，她不疑有她，所以才將資料給我」、「我有答應
    給她錢做回饋，一張普通卡代價壹佰元、金卡代價貳佰元」
    、「我是有答應給她錢，但尚無將錢交付予甲○○」、「我
    取得資料後，就將所得資料全數交予鄒育心」、「因鄒育心
    告訴我只要能取得信用卡客戶資料後他們就會處理，而且我
    亦能分一筆錢，所以我才將資料交予他，我的目的及用途只
    是想賺錢」、「我所取得的資料是每張信用卡的卡號、內碼
    及有效日期」、「我與甲○○認識，我以前在中友百貨任職
    時，曾是她的主管」、「我不知道（我所取得之信用卡客戶
    資料被他人拿去偽造信用卡後冒用盜刷）」、「（警方於八
    十八年九月十四日十七時二十分在台中市○○街十九巷五九
    之二號我住處起獲之上海銀行刷卡機）是鄒育心交給我的」
    、「刷卡機是用來讀取信用卡內資料，任何一張信用卡刷過
    後，按○○四一即可讀取信用卡密碼（即條碼中的內碼），
    按○○七一即可讀取該信用卡的卡號，按○○四二即可得知
    信用卡的有效期限」、「是鄒育心告訴我的，亦是他教我操
    作的」「我與周芳百完全不認識，與他無任何關係，刷卡機
    是鄒育心交給我的」、「鄒育心只告訴我說，他會處理那些
    資料，處理後會有一筆錢下來，到時候再分給我，至於數目
    多少我不知道，我尚未取得，而且他如何處理那些資料我也
    不知道」、「（除甲○○外），沒有（從他處取得資料圖利
    ）」等語（二○一二○號偵卷第一三至一六頁）；後於八十
    八年九月十五日檢察官偵訊時，係供稱：「我不認識洪榮華
    ，本案是鄒育心對我說叫我去找信用卡的資料，如找到後交
    給他，但至於是製作偽造的信用卡，我並不知情，我共收到
    六十張的信用卡的資料，是甲○○收集的，我對她說普卡一
    張一百元、金卡給他二百元，但鄒育心還未給我錢，所以我
    也未給甲○○，吳女也是中友百貨公司的職員，當時我是騙
    甲○○說我是在上海銀行兼差，需要資料做廣告用，她真的
    不知情」等情（二○一二○號偵卷五六頁）。依據被告丁○
    ○之上開警、偵訊供述，本案共同被告鄒育心在與上開不詳
    姓名之成年男子達成上開協議之後，本案共同被告鄒育心即
    確有將此情告知被告丁○○，並向被告丁○○允諾，如被告
    丁○○能夠提供客戶之信用卡資料，將可朋分報酬，而被告
    丁○○亦表同意，故本案共同被告鄒育心即交付刷卡機一台
    給被告丁○○，並告知被告丁○○如何利用刷卡機讀取信用
    卡資料（含卡號、內碼、及有效日期）之操作方法，嗣後被
    告丁○○即於八十八年七月下旬某日，允以支付每筆顧客信
    用卡資料一百元至二百元不等之代價（普通卡為一百元，金
    卡為二百元），指示被告甲○○抄錄前來刷卡消費之客戶之
    信用卡資料（含卡號、內碼及有效期間），被告甲○○亦予
    以允諾，且嗣後並於八十八年七月三十一日及八月九日分別
    將其抄錄之二十筆及四十筆信用卡資料交給被告丁○○，被
    告丁○○再將上開資料轉交給共同被告鄒育心，其供詞之語
    意亦甚為明確。就被告甲○○確有先後將其抄錄之二十筆及
    四十筆信用卡資料交給被告丁○○部分，核與被告甲○○在
    警、偵訊時，供述：伊係利用擔任中友百貨公司收銀員之機
    會，於八十八年七月三十日及同年八月八日先後抄錄二十筆
    及四十筆之顧客信用卡資料，並於翌日交給被告丁○○等情
    相符；而就被告丁○○亦有再將上開信用卡資料轉交給共同
    被告鄒育心，亦與本案共同被告鄒育心之上開警、偵訊供述
    相符；被告丁○○、甲○○此部分犯情堪以認定。另就被告
    丁○○將信用卡資料轉交給共同被告鄒育心之後，會與本案
    共同被告鄒育心朋分上開不詳姓名成年男子交付之報酬部分
    ，被告丁○○上開警、偵訊之供述，亦與本案共同被告鄒育
    心之上開警、偵訊供述相符，此情亦堪認定。至就本案被告
    甲○○提供信用卡資料給被告丁○○所可分取之報酬部分，
    被告丁○○已於上開警、偵訊明確供稱：普通卡一筆為一百
    元，金卡一筆為二百元之情。查被告丁○○於上開警、偵訊
    ，就被告甲○○是否涉案，係先後供稱：「我當時是騙她說
    我在上海銀行兼差，銀行需要客戶資料，用來寄宣傳單，她
    不疑有她，所以才將資料給我」、「．．．．．．，吳女也
    是中友百貨公司的職員，當時我是騙甲○○說我是在上海銀
    行兼差，需要資料做廣告用，她真的不知情」等語，依據被
    告丁○○之上開供述，其係供稱被告甲○○並不知犯情而未
    參與犯罪，則其就被告甲○○提供信用卡資料所可分得之酬
    勞，應無為不實供述之必要。且被告甲○○在上開警、偵訊
    ，亦坦承其提供信用卡資料可分取酬勞，益證被告丁○○之
    上開供述非虛。雖被告甲○○於警、偵訊供稱之酬勞，係就
    一筆普通卡之一百元、及一筆金卡之二百元，與被告丁○○
    平分；但無論依據被告丁○○之警、偵訊供述，及本案共同
    被告鄒育心之警、偵訊供述，其等均未供稱丁○○提供信用
    卡資料給鄒育心之代價，已確定為一筆普通卡一百元、一筆
    金卡二百元。審酌上開各情，本院認被告甲○○提供信用卡
    資料給被告丁○○所可分取之報酬，以被告丁○○在警、偵
    訊所為之上開供述為可採信。被告甲○○所供上情，及嗣後
    在審理中，被告丁○○、甲○○或改稱二人朋分每筆五十元
    至一百元之酬勞，或改稱二人之間並無支付報酬之約定云云
    ，均非可信。
四、再查，本案被告丁○○、甲○○雖均以上開情詞，否認伊等
    有幫助犯罪之認知與犯意。惟依據被告甲○○向本院提出之
    「中友卡主顧客名條列印申請單」（見本院本案卷宗第三九
    頁），其內並無任何可列印顧客信用卡資料（卡號、內碼、
    有效日期）之記載。而信用卡之卡號、內碼、有效日期，亦
    無一可認與廣告之寄發有關。被告甲○○此部分所辯，尚難
    採信。又盜取信用卡之卡號、內碼、及有效日期，除為偽造
    信用卡之用之外，難認會有其他合法用途。且謂銀行會盜用
    信用卡之卡號、內碼、及有效日期，去開發客戶，此事亦未
    曾聽聞。且縱置被告丁○○所可分取之酬勞於不顧，僅以被
    告甲○○所可分取之酬勞（即普通卡一筆一百元、金卡一筆
    二百元）觀之，上開費用即非少數，而被告甲○○擔任百貨
    公司收銀員，其可抄錄之顧客信用卡資料不少，以普通卡一
    筆一百元、金卡一筆二百元計算，被告甲○○如每月抄錄百
    筆資料，酬勞即達萬元以上，謂有銀行願花費如此代價去取
    得信用卡之卡號、內碼、及有效日期，及謂被告丁○○、甲
    ○○均會因不知或年輕而誤信此情，均難令人採信。被告丁
    ○○、甲○○二人均以上開情詞，辯稱認伊等並無幫助犯罪
    之認知與犯意，均非可信。又依據證人乙○○（即當時台中
    商銀信用卡管制人員）在本院本案審理時所為之證詞，被告
    甲○○係在中友百貨公司接獲銀行告知該公司員工有盜錄顧
    客信用卡資料之訊息，並對員工實施講習之後，被告甲○○
    才向公司坦承上開犯行，則其當時所述抄錄之動機與其辯解
    無異，故證人乙○○在本院本案審理時，就此部分所為之證
    詞，亦不足為有利被告甲○○之認定，併此敘明。
五、本案被告甲○○確曾於上開時間，在其任職之中友百貨公司
    ，利用顧客在其收款之收銀機刷卡機會，將附表一所示之信
    用卡資料（卡號、內碼、有效日期）抄錄之後轉交給被告丁
    ○○，再由被告丁○○於上開時間轉交給共同被告鄒育心，
    此係被告甲○○、丁○○於原審法院及本院前審所不否認之
    事實。而經本院函查結果，附表一所示之信用卡，其真卡持
    有人除有分別於八十八年七月三十日及同年八月八日前往台
    中市中友百貨公司消費之外，且附表一所示之信用卡亦有遭
    偽造並冒名盜刷而詐取財物，此情分別有中國信託商業銀行
    於九十五年十月三十日向本院所提出之刑事陳報狀與附件（
    見本院卷宗第一二○至一七六頁）、美商花旗銀行股份有限
    公司九十五年十一月二日（九五）消信字第八六五號函（見
    本院卷宗第一七七頁）、國泰世華商業銀行業務控管部九十
    五年九月十九日（九五）國世業控字第二三○八號函及附件
    （見本院卷宗第八四、八五頁）、華僑銀行信用卡服務部九
    十五年十月二十日（九五）僑銀卡字第二六七號函及附件（
    見本院卷宗第一○三至一一七頁）、台中商業銀行九十五年
    十二月二十五日中業信字第○九五○七○一四五三六號函及
    附件（見本院卷宗第一七九、一八○頁）在卷可據，及有被
    害人劉麗娥之聲明書及信用卡遭人冒刷之簽帳單（二四三七
    二號偵卷第二七至三一頁）、被害人陳麗琴之聲明書（二○
    一二○號偵卷第九○頁）、台中商業銀行提出之被害人戊○
    ○信用卡基本資料查詢表、信用卡交易資料（二八二四號偵
    卷）、被害人吳國隆之警訊陳述（見二○一二○號偵卷第二
    ○、二一頁）、匯豐商業銀行台中分行襄理郭俊宏之警訊陳
    述及其在警訊提出之被偽造信用卡清單及信用卡簽帳明細表
    （見二○一二○號偵卷第二四至二七頁、四三至五一頁）在
    卷可資佐證（又以上各項證據之證據能力均為檢察官、被告
    、選任辯護人所是認）。上開不詳姓名之成年男子在偽造附
    表一所示之信用卡之後，其交由同夥在所偽造之信用卡背面
    偽簽姓名，後並冒名持向店家刷卡使用而向店家詐取財物之
    行為，亦足以生損害於附表一所示信用卡卡號所有人及財團
    法人聯合信用卡中心、及發卡銀行、以及被冒用姓名之人。
    事證明確，被告甲○○、丁○○之上開犯行均堪認定。
六、按信用卡上之電磁紀錄，藉由刷卡機之讀取處理後所顯示之
    符號，足以為表示該信用卡係經發卡銀行核准持卡人對特約
    商店刷卡消費之證明，依刑法第二百二十條第二項規定，為
    以文書論之私文書應屬無疑；另在偽造之信用卡背面及簽帳
    單冒簽他人姓名，亦屬偽造私文書，亦無疑義。而偽造信用
    卡之目的，無非係在冒用他人名義以行使偽造私文書之犯罪
    手段向他人詐取財物，難認被告甲○○、丁○○無此認知。
    又九十年六月二十日增訂公布之刑法第二百零一條之一第一
    項、第二項之偽造、行使偽造信用卡罪，雖已自九十年六月
    二十二日起生效，但被告甲○○、丁○○二人幫助行使偽造
    信用卡之行為，係在上開刑法規定增訂施行前，且依其刑度
    ，亦以行為時法之規定有利於被告甲○○、丁○○二人，則
    依據刑法第二條第一項前段之規定，此部分仍應依據行為時
    之刑法第二百十六條、第二百十條、第二百二十條第二項之
    規定對被告甲○○、丁○○二人處罰。是核被告甲○○、丁
    ○○所為，均犯有刑法第三十條第一項、第二百十六條、第
    二百十條（第二百二十條第二項）之幫助行使偽造私文書罪
    、及刑法第三十條第一項、第三百三十九條第一項之幫助詐
    欺取財罪。又被告二人行為後，九十五年七月一日施行之刑
    法雖已廢除修正前刑法第五十五條牽連犯、及同法第五十六
    條連續犯之規定，惟被告甲○○、丁○○二人二次幫助行使
    偽造私文書、及二次幫助詐欺取財之犯行，其犯罪時間各自
    緊接，並各犯構成要件相同之罪名，顯均係基於概括之犯意
    反覆而為，應均合於修正前刑法第五十六條連續犯之規定；
    再者，被告甲○○、丁○○所犯上開二罪，其間亦有方法、
    結果之牽連關係，亦合於修正前刑法第五十五條牽連犯之規
    定。如依據修正前刑法第五十五條牽連犯、及同法第五十六
    連續犯之規定，被告甲○○、丁○○二人上開所犯，應從一
    重依連續幫助行使偽造私文書一罪論處；雖依據修正前刑法
    第五十六條連續犯之規定，得加重其刑至二分之一；但如不
    適用修正前刑法第五十五條牽連犯、及同法第五十六連續犯
    之規定，被告甲○○、丁○○二人上開所犯，除應依其行為
    次數論罪之外，並應分論併罰，比較上開修正前、後之法律
    規定，自以適用修正前刑法第五十五條牽連犯、及同法第五
    十六連續犯之規定，對被告甲○○、丁○○二人有利，則依
    據刑法第二條第一項前段之規定，被告甲○○、丁○○二人
    上開所犯，自應適用修正前刑法第五十五條牽連犯、及同法
    第五十六連續犯之規定，而從重論以連續幫助行使偽造私文
    書一罪，並依修正前刑法第五十六條之規定加重其刑。再其
    等二人係幫助犯，亦應依刑法第三十條第二項之規定減輕其
    刑。其等二人刑罰之加重與減輕，並依法先加後減之。又被
    告甲○○、丁○○二人所犯，既屬裁判上一罪，則未經公訴
    人起訴部分，亦為起訴效力所及，此部分亦併此敘明。
七、不另為公訴不受理或無罪判決部分：
（一）本案公訴人之公訴意旨，雖認被告甲○○竊取包含附表一
      所示六十筆信用卡之電磁紀錄，後再交予被告丁○○之犯
      行，亦犯違反電腦處理個人資料保護法第三十四條之罪嫌
      ，電腦處理個人資料保護法第二條已明定：「個人資料之
      保護，依本法之規定。但其他法律另有規定者，依其規定
      」，而原刑法第三百二十三條、及現行刑法第三百五十九
      條對於個人資料之保護既已有明文規定，則關於被告甲○
      ○竊取該電磁資料之犯行，自應優先適用刑法之相關規定
      ，是公訴意旨認應依電腦處理個人資料保護法第三十四條
      之規定處斷，尚有未洽。再者，被告甲○○行為後，原刑
      法第三百二十三條雖有「電磁紀錄，關於本章之罪，以動
      產論」之規定，但九十二年六月二十五日修正公布並於同
      年月二十七日生效之刑法第三百二十三條，已將「電磁紀
      錄」刪除，移列於同法第三百五十九條之規定；且依據同
      法第三百六十三條之規定，此係屬告訴乃論之罪。茲因本
      案上開被竊取電磁紀錄之直接被害人即信用卡持有人，並
      未有依法提出告訴之情形，此部分之訴追條件尚有未足，
      自以適用此部分法律規定有利於被告甲○○。茲因公訴人
      認此部分與被告甲○○上開經本院論罪科刑部分，係屬想
      像競合犯之裁判上一罪，爰不就此部分另為被告甲○○公
      訴不受理之判決。
（二）又本件公訴人雖又指訴被告丁○○在先後取得被告甲○○
      所交付之上開信用卡資料，並分別將各該信用卡資料轉交
      給鄒育心，隨後鄒育心亦將各該信用卡資料轉交給上開不
      詳姓名之成年男子之後，該不詳姓名之成年男子尚有偽造
      其他發卡銀行為匯通商業銀行之信用卡多張，原審判決亦
      認定該不詳姓名之成年男子尚有偽造附表二所示之信用卡
      。惟公訴人並未明確指訴該不詳姓名成年男子尚有偽造之
      信用卡為何。而經本院向附表二所示之信用卡發卡銀行函
      查結果，尚無法認定各該信用卡真卡之持有人，有於八十
      八年七月三十日或同年八月八日至台中市中友百貨公司刷
      卡消費之情形（見本院卷內各該銀行之覆函），則被告甲
      ○○顯然無法於八十八年七月三十日或同年八月八日在台
      中市中友百貨公司抄錄各該信用卡之資料交付給被告丁○
      ○。被告甲○○及被告丁○○就此部分曾為之自白，尚難
      認與事實相符，其等二人就此部分被訴之犯罪事實，尚屬
      無從證明。茲因公訴人認此部分與被告甲○○、丁○○上
      開經本院論罪科刑部分，係屬裁判上一罪，爰不就此部分
      另為被告甲○○、丁○○無罪之判決。
八、原審判決認定被告甲○○、丁○○二人均有犯罪，固非無見
    ，惟原審判決認定被告甲○○係犯竊取電磁紀錄罪，其餘被
    訴之犯罪均不能證明，另認被告丁○○僅犯幫助偽造私文書
    ，其餘犯罪不能證明，以上均有未洽。是本案被告甲○○上
    訴否認犯罪，其上訴雖無理由，但公訴人上開指摘原審判決
    關於被告甲○○、丁○○二人部分不當，其上訴則為有理由
    ，自應由本院將原審判決關於被告甲○○、丁○○二人部分
    ，均予以撤銷改判。爰審酌被告甲○○、丁○○二人之品行
    、為貪圖利益竊取他人信用卡資料提供給他人非法使用之犯
    罪情節、所生實際危害、及其等二人犯罪後之態度等一切犯
    罪情狀，各量處有期徒刑三月，並均依法諭知有期徒刑易科
    罰金折算標準（就此部分，九十五年七月一日施行之刑法第
    四十一條第一項前段之規定已將有期徒刑易科罰金之折算標
    準提高至以新台幣一千元、二千元、或三千元折算一日，與
    修正前刑法第四十一條第一項前段之規定相互比較，以修正
    前刑法第四十一條第一項前段之規定有利於被告甲○○、丁
    ○○二人，則依據刑法第二條第一項前段之規定，本案仍應
    依修正前刑法第四十一條第一項前段之規定，諭知被告甲○
    ○、丁○○二人有期徒刑易科罰金之折算標準）。
九、據上論斷，應依刑事訴訟法第三百六十九條第一項前段、第
    三百六十四條、第二百九十九條第一項前段、刑法第二條第
    一項前段、修正前刑法第五十六條、刑法第二百十六條、第
    二百十條、第二百二十條第二項、修正前刑法第五十五條、
    第四十一條第一項前段、刑法第三十條第二項、原罰金罰鍰
    提高標準條例第一條前段、第二條，判決如主文。
本案經檢察官丙○○到庭執行職務。
中　　華　　民　　國　　96　　年　　5 　　月　　30　　日
            刑事第三庭    審判長法　官　王  增  瑜
                                法　官  梁  堯  銘
                                法　官  廖  柏  基
上列正本證明與原本無異。
如不服本判決應於收受送達後十日內向本院提出上訴書狀，其未
述上訴之理由者並得於提起上訴後十日內向本院補提理由書（
須按他造當事人之人數附繕本）。
                                書記官  王  麗  英
中　　華　　民　　國　　96　　年　　5 　　月　　30　　日
附表一
┌──┬─────────┬─────┬────┬──────┬────────┐
│編號│信用卡卡號        │持卡人姓名│發卡銀  │前往中友百  │備       註     │
│    │                  │          │行      │貨公司消費  │                │
│    │                  │          │        │日期        │                │
├──┼─────────┼─────┼────┼──────┼────────┤
│ 1  │0000000000000000  │高惠燕    │中國信託│88.8.8      │有被製成偽卡並冒│
│    │                  │          │商業銀行│            │名於88年9月7日至│
│    │                  │          │        │            │金孔雀飲料店刷卡│
│    │                  │          │        │            │消費41100元。   │
├──┼─────────┼─────┼────┼──────┼────────┤
│ 2  │0000000000000000  │林鈺晟    │同上    │同上        │有被製成偽卡並冒│
│    │                  │          │        │            │名於88年9月6日至│
│    │                  │          │        │            │金孔雀飲料店刷卡│
│    │                  │          │        │            │消費15600元。   │
├──┼─────────┼─────┼────┼──────┼────────┤
│ 3  │0000000000000000  │吳國隆    │美商花旗│88.7.30     │有被製成偽卡並冒│
│    │                  │          │銀行    │            │名於88年9月6日、│
│    │                  │          │        │            │7日刷卡消費35000│
│    │                  │          │        │            │元及20520元。   │
├──┼─────────┼─────┼────┼──────┼────────┤
│ 4  │0000000000000000  │陳麗琴    │中國信託│88.8.8      │有被製成偽卡並冒│
│    │                  │          │商業銀行│            │名於88年9月間前 │
│    │                  │          │        │            │往金孔雀飲料店刷│
│    │                  │          │        │            │卡消費86810元。 │
├──┼─────────┼─────┼────┼──────┼────────┤
│ 5  │0000000000000000  │王美月    │美商花旗│88.7.30     │有被製成偽卡並冒│
│    │                  │          │銀行    │            │名刷卡消費, 但日│
│    │                  │          │        │            │期、地點及金額不│
│    │                  │          │        │            │詳              │
├──┼─────────┼─────┼────┼──────┼────────┤
│ 6  │0000000000000000  │吳孟霞    │同上    │88.8.8      │同上            │
├──┼─────────┼─────┼────┼──────┼────────┤
│ 7  │0000000000000000  │劉麗娥    │國泰世華│88.8.8      │有被製成偽卡二張│
│    │                  │          │銀行    │            │並冒名張義銘、陳│
│    │                  │          │        │            │保才於88年9月間 │
│    │                  │          │        │            │前往一路發飲料店│
│    │                  │          │        │            │及論人西餐廳各消│
│    │                  │          │        │            │費56150及103300 │
│    │                  │          │        │            │元。            │
├──┼─────────┼─────┼────┼──────┼────────┤
│ 8  │0000000000000000  │施嫆      │華僑銀行│同上        │有被製成偽卡並冒│
│    │                  │          │        │            │名刷卡消費, 但日│
│    │                  │          │        │            │期、地點及金額不│
│    │                  │          │        │            │詳。            │
├──┼─────────┼─────┼────┼──────┼────────┤
│ 9  │0000000000000000  │詹秀菊    │中國信託│同上        │同上            │
│    │                  │          │商業銀行│            │                │
├──┼─────────┼─────┼────┼──────┼────────┤
│10  │000000000000000   │戊○○    │台中商業│同上        │有被製成偽卡並冒│
│    │                  │          │銀行    │            │名於88年9月1日、│
│    │                  │          │        │            │2日、6日、12日至│
│    │                  │          │        │            │豪客飲料刷卡消費│
│    │                  │          │        │            │共計111300元。  │
└──┴─────────┴─────┴────┴──────┴────────┘
 附表二
┌──┬─────────┬┬──┬─────────┬┬──┬─────────┐
│ 1  │0000000000000000  ││ 12 │0000000000000000  ││ 23 │0000000000000000  │
├──┼─────────┤├──┼─────────┤├──┼─────────┤
│ 2  │0000000000000000  ││ 13 │0000000000000000  ││ 24 │0000000000000000  │
├──┼─────────┤├──┼─────────┤├──┼─────────┤
│ 3  │0000000000000000  ││ 14 │0000000000000000  ││ 25 │0000000000000000  │
├──┼─────────┤├──┼─────────┤├──┼─────────┤
│ 4  │0000000000000000  ││ 15 │0000000000000000  ││ 26 │0000000000000000  │
├──┼─────────┤├──┼─────────┤├──┼─────────┤
│ 5  │0000000000000000  ││ 16 │0000000000000000  ││ 27 │0000000000000000  │
├──┼─────────┤├──┼─────────┤├──┼─────────┤
│ 6  │0000000000000000  ││ 17 │0000000000000000  ││ 28 │0000000000000000  │
├──┼─────────┤├──┼─────────┤├──┼─────────┤
│ 7  │0000000000000000  ││ 18 │0000000000000000  ││ 29 │0000000000000000  │
├──┼─────────┤├──┼─────────┤├──┼─────────┤
│ 8  │0000000000000000  ││ 19 │0000000000000000  ││ 30 │0000000000000000  │
├──┼─────────┤├──┼─────────┤├──┼─────────┤
│ 9  │0000000000000000  ││ 20 │0000000000000000  ││ 31 │0000000000000000  │
├──┼─────────┤├──┼─────────┤├──┼─────────┤
│ 10 │0000000000000000  ││ 21 │0000000000000000  ││ 32 │0000000000000000  │
├──┼─────────┤├──┼─────────┤└──┴─────────┘
│ 11 │0000000000000000  ││ 22 │0000000000000000  │
└──┴─────────┘└──┴─────────┘
